臺灣宜蘭地方法院刑事裁定
111年度聲字第543號
聲  請  人  陳錫壽



被      告  林建和



上列聲請人因被告違反毒品危害防制條例案件，對於本院108年
度訴字第344號確定判決，聲請裁定更正，本院裁定如下：
    主  文
聲請駁回。
    理  由
一、聲請意旨略以：聲請人陳錫壽告發上游販賣毒品案件，係上
    游綽號「太陽」男子即被告林建和，有警詢筆錄及告發狀等
    證據，經本院108年度訴字第344號判決確定，但前開判決漏
    未記載被告林建和即綽號「太陽」男子本人，即聲請人當初
    購買毒品之上游來源，現聲請人欲以毒品危害防制條例第17
    條第1項供出上游得減輕其刑，聲請再審或非常上訴，惟因
    前開確定判決未載明上情，致聲請人訴訟上權益受損，故聲
    請依法更正判決等語。
二、按刑事判決文字，顯係誤寫、誤算或其他類此之顯然錯誤者
    ，而不影響於全案情節與判決之本旨者，參照民事訴訟法第
    232條規定，法院得以裁定更正之，經司法院大法官會議釋
    字第43號解釋在案。惟其所謂「顯然錯誤」者，乃指判決中
    所表示者與法院本來之意思顯然不符者而言；又更正裁定，
    並非法院就事件之爭執重新為裁判，不過將裁判中誤寫、誤
    算或其他類此之顯然錯誤，加以更正，使裁判中所表示者，
    與法院本來之意思相符，原裁判之意旨，並未因而變更，是
    判決所表示之意思與法院本來之意思相符者，自非錯誤，依
    法不得更正。
三、經查：
  ㈠本件聲請人聲請更正本院108年度訴字第344號確定判決（下
    稱本案判決），有關「犯罪事實」欄中被告林建和即係綽號
    「太陽」男子之記載，經本院調閱判決書並核其內容，該案
    係本院綜合卷內各種直接、間接證據，依調查所得心證，本
    於職權認事用法，並無前揭所述之判決書文字內容與法院本
    來之意思不符等誤寫、誤算或其他類似之顯然錯誤之情事，
    此有前揭判決書在卷可參，依法自不得更正。是聲請人聲請
    更正上開確定判決，於法尚有未合，應予駁回。
  ㈡至聲請人主張本院108年度訴字第344號確定判決漏未記載被
    告林建和即綽號「太陽」男子本人，致其訴訟上權益受損云
    云。惟依聲請人所提出之最高法院110年度台非字第183號判
    決意旨，該判決係認聲請人因涉嫌販賣第二級毒品甲基安非
    他命案件為警查獲初始即坦承犯行，並供稱其來源是向綽號
    「太陽」購買，惟於第二審即主張所為並無獲利，否認販賣
    ，且歷次事實審審理期間，對於「太陽」真實姓名年籍等資
    訊，始終語焉不詳，聲請人於原判決即臺灣高等法院98年度
    上更㈠字第429號確定前，既未曾提及被告林建和為其毒品來
    源之事實，法院根本無從調查，則原判決據此認本案並無因
    聲請人供出毒品來源而查獲其他共犯之情形，而無毒品危害
    防制條例第17條第1項減輕其刑規定之適用，難認有何不適
    用法規之違法。準此可知，聲請人係因未能於原判決確定前
    ，供出其毒品上游即綽號「太陽」之真實姓名年籍，以供檢
    警或法院調查，致未能獲減刑適用，核與本院108年度訴字
    第344號確定判決內有無記載被告林建和是否為綽號「太陽
    」之人無涉，附此說明。
四、據上論斷，應依刑事訴訟法第220條，裁定如主文。　　
中　　華　　民　　國　　111 　年　　10　　月　　25　　日
            刑事第三庭審判長法  官  許乃文
　　　　　　　　　　　　    法  官  劉芝毓
　　　　　　　　　　　　    法  官  游欣怡
以上正本證明與原本無異。
如不服本裁定，應於送達後5日內，向本院提出抗告狀。（需附
繕本）
                            書記官　翁靜儀
中　　華　　民　　國　　111 　年　　10　　月　　25　　日